Inventaris van het archief van de Legatie in Turkije, 1668-1810 (1811)
Nationaal Archief, Den Haag
- SECRETARIAAT, A.
  - VAN ASTEN, M. (1763-1764).
    - Ingekomen brieven, II
      - Uit het Middellandse- Zeegebied., b
        - Alexandrië, b.8
          - Brieven van R. Hughes, consul., 1763-1764; 627; 1 omslag
  - DEDEL, W.G. (1765-1768).
    Ambassadeur, overleden in1768. zie ook onder De Weiler.
    - Sleutel geheimschrift., 1764; 628; 1 deel
    - Uitgaande brieven, I
      - Register van uitgaande brieven aan de Staten- Generaal en de directie Levantse Handel., 1765-1768; 629; 2 delen
      - Register van uitgaande brieven aan de Raadpensionaris, de Griffier, Burgermeesters van Amsterdam en andere, 1765-1768; 630; 2 delen
        Overige correspondenten: B.D. van Burmania, ambassadeur te Wenen; D.h. Verelst, gezant te Berlijn; W.E.G.H. van Holst, secretaris Directie Levantse Handel; Boreel, fiscaal van de admiraliteit te Amsterdam; Stadhouder Willem V; Prinses van Weilburg; Lodewijk Ernst van Brunswijk- Wolfenbüttel; C. van der Hoop, advocaat V.O.C.
      - Register van uitgaande brieven aan consuls en particulieren in het middellandse- Zeegebied., 1765-1768; 631; 3 delen
        Correspondenten: M.A Delon, consul te Saloniki; N. Jeffreys, consul te Zante; D.J. de Hochepied, consul te Smirna; A. van Maseyck, consul te Aleppo; J.F. Marion, Zweeds consul te Alexandrië; T. Turner, vice- consul te Cyprus; N. Paul, consul te Patras; R. Hughes, consul te Alexandrië; firma Ouckama & Co., Smirna; I. Fremeaux, Smirna; D. van Lennep, Smirna; J. Guys, consul aan de Dardanellen; De Vries, schipper; A.H. Nijssen consul te Tunis; Picchianti, Alexandrië; P. Ellinckhuysen, consul Algiers; J.J. Brandi, kanselier te Alexandrië; Pinto, grootmeester Maltezer Orde; J. Guérin, consul te Malta; J. Patissiati, vice- consul te Tetuan; Pyrault, vice- consul te Bassora; C.G.N. Schutz, thesaurier te Smirna; J.J. Leytstar, Smirna; J. de Vogel, Smirna; Th. Davel, consul te Napels.
      - Register van uitgaande brieven., 1764-1765; 632; 1 deel
        Correspondenten: A. Dedel, Amsterdam; Loose, intendant van de Nederlandse ambassadeur te Parijs; J.F. Ribe, Constantinopel; J. Testa, Constantinopel; J. Chevrier, Constantinopel; F. Braggiotti, Constantinopel; R. Braggiotti, Constantinopel; C.G.N. Schutz, Constantinopel; J.P. Panchoud, Constantinopel; Chasseaud & Co., Constantinopel; leveranciers van wollen dekens; La Pierre, Leiden; J.J. Gallieris, gezant te Regensburg; Staten- Generaal; B.D. van Burmania, ambassadeur te Wenen; W.E.G.H. van Holst, secretaris Levantse Handel.
      - Brief aan R.S. Ainslie, Brits ambassadeur te Constantinopel, en aantekeningen betreffende deze brief., 1767; 633; 4 stukken
      - Brief aan N.N. Minuut. z.d., 634; 1 stuk
    - Ingekomen brieven, II
      - Van autoriteiten en particulieren in Nederland., a
        - Brief van H. van Goor, commissaris der uitheemse dépéches., 1764-1768; 635; 1 omslag
        - Brieven van de Directie Levantse Handel., 1765-1767; 636; 1 omslag
        - Brieven van P. Steyn, raadpensionaris., 1766-1768; 637; 1 omslag
        - Brieven van H. Fagel, griffier., 1766; 638; 2 stukken
        - Brief van J. Luden, J.Bartelse, D. Luden, A. Poolen J. Luden te Amsterdam., 1767; 639; 1 stuk
      - van diplomaten, consuls en particulieren in het middellandse- Zeegebied., b
        - Constantinopel, b.1
          - Brieven van C.G.N. Schutz, kanselier., 1765; 640; 1 omslag
          - Brief van J.P. Panchaud, thesaurier, met daarbij een memorie over de ambassaatrechten., 1766; 641; 2 stukken
          - Brief van S.W. de Gähler, Deens gezant., 1766; 642; 1 stuk
          - Brief van J. Murray., 1767; 643; 1 stuk
        - Dardanellen, b.2
          - Brieven van J. Guys, consul., 1765-1767; 644; 1 omslag
        - Janina, b.3
          - Brieven van metropoliet Gregorius, P. di Chiriachi, Panajotti Sika en Anastasio di Diamanti Zyria., 1764; 645; 2 stukken
        - Saloniki, b.4
          - Brieven van M.A. Delon, consul., 1765-1768; 646; 1 omslag
        - Patras, b.5
          - Brieven van N. Paul, consul., 1764-1767; 647; 1 omslag
        - Zante, b.6
          - Brieven van N. Jeffereys, consul., 1766; 648; 1 omslag
        - Canea, b.7
          - Brieven van Z. Rasino, consul., 1765-1766; 649; 2 stukken
        - Smirna, b.8
          - Brieven van D.J. de Hochepied, consul., 1765-1768; 650; 1 omslag
            , één brief van consul en natie.
          - Brieven van J.F. Mann, kanselier., 1765; 651; 2 stukken
          - Brieven van D. van Lennep en firma Van Lennep en Enslie., 1765-1766; 652; 2 stukken
          - Brieven van J.J. Leytstar., 1765-1766; 653; 2 stukken
          - Brief van Th. de Vogel., 1765; 654; 1 stuk
          - Brief van Esaie di Masse., 1765; 655; 1 stuk
          - Brief van Strij de Vries, kapitein., 1765; 656; 1 stuk
          - Brieven van firma Ouckama & Co., 1765; 657; 3 stukken
          - Brief van firma Fremeaux en höpker., 1765; 658; 1 stuk
          - Brief van ds. B. Keun., 1766; 659; 1 stuk
          - Brief van Fra Antonio da Sora., 1766; 660; 1 stuk
          - Brief van Pérétie., 1766; 661; 1 stuk
          - Brief van D. Fremeaux., 1766; 662; 1 stuk
        - Angora, b.9
          - Brief van de firma`s Leytstar & Santi en Panchaud & Seriés., 1765; 663; 1 stuk
        - Aleppo, b.10
          - Brieven van n. van Maseyck, consul., 1765-1767; 664; 1 omslag
          - Brief van J. Gollmart., 1765; 665; 1 stuk
          - Brief van J.W. van Kerchem., 1765; 666; 1 stuk
          - Brief van A. Laars., 1765; 667; 1 stuk
          - Brief van J.H. Pury., 1766; 668; 1 stuk
        - Cyprus, b.11
          - Brief van T. Turner, consul., 1766-1767; 669; 1 omslag
        - Acre, b.12
          - Brief van J. Blanc., 1765; 670; 1 stuk
        - Bassora, b.13
          - Brieven van Pyrault., 1767; 671; 3 stukken
        - Alexandrië, b.14
          - Brieven van R. Hughes, consul., 1765-1767; 672; 1 omslag
          - Brieven van J.F. Marion, Zweeds consul., 1765-1768; 673; 1 omslag
            , ook brieven verstuurd uit Cairo. Hierbij als bijlagen ook afschriften van brieven betreffende Marion.
          - Brieven van Picchianti., 1766-1767; 674; 1 omslag
            , hierbij ook extracten van brieven van Dedel aan Picchianti.
          - Brieven van J.J. Brandi., 1766-1767; 675; 1 omslag
          - Brieven van J.T. Garleeff., 1767; 676; 2 stukken
        - Tunis, b.15
          - Brieven van A.H. Nijssen, consul., 1766-1767; 677; 1 omslag
        - Algiers, b.16
          - Brieven van P. Ellinckhuysen, consul., 1767; 678; 1 omslag
        - Napels, b.17
          - Brieven van Th. Davel, consul., 1766-1767; 679; 1 omslag
        - Malta, b.18
          - Brief van Pinto, grootmeester., 1766; 680; 1 stuk
          - Brief van J. Guérin, consul., 1767; 681; 2 stukken
        - Tetuan, b.19
          - Brieven van J. Patissiatie, vice- consul., 1766; 682; 2 stukken
    - Ambtelijke stukken van diverse aard en correspondentie van anderen berustende onder Dedel., III
      - "Dagregister van de Hollandsche Ambassade aan de Ottomanische Portë., 1766-1767; 683; 2 delen
      - Brieven van C.G.N. Schutz aan de Staten- Generaal. Afschriften., 1764; 684; 1 omslag
      - Memorie van J.P. Panchaud, thesaurier, over het frauderen van de ambassaatrechten., 1765; 685; 1 stuk
  - DE WEILER, F. (1768-1776).
    Secretaris onder Dedel vanaf 1767. Zaakgelastigde na diens dood. Werd in 1775 tot ambassadeur benoemd en overleed in 1776.
    - Sleutel geheimschrift. z.d., 686; 1 katern
    - Stukken met betrekking tot de benoeming van De Weiler tot ambassadeur., I
      - Akte van indemniteit, uitgevaardigd door de Staten- Generaal., 1775; 687; 1 stuk
      - Brieven van de Staten - Generaal aan de Sultan en de groot vizier., 1775; 688; 2 stukken
    - Uitgaande brieven., II
      - Register van uitgaande brieven aan de Staten - Generaal en de Directie Levantse Handel., 1768-1775; 689; 1 deel
      - Register van uitgaande brieven aan de griffier en de raadpensionarissen P. Steyn en P. van Bleiswijk., 1768-1775; 690; 1 deel
      - Register van uitgaande brieven aan consuls in de Levant., 1768-1775; 691; 1 deel
        D.J. de Hochepied, consul te Smirna; M.A. Delon, consul te Saloniki; T. Turner, consul op Cyprus; N. Paul, consul te Patras; J. Guys, consul aan de Dardanellen; j.F. Marion, Zweeds consul te Alexandrië; Picchianti te Alexandrië; Th. Davel, consul te Napels; Josef Levi, groot - douanier te Cairo; J.H Pury, Aleppo; A. Bittar, Aleppo; D. Serioli, Venetiaans consul te Aleppo; La Bussiére, Alexandrië; Broche et fils, Alexandrië; J.F. Mann, kanselier te Smirna; Pasch van Krienen, Tinos; W. Eaton, vice - consul te Bassora.
      - Uitgaande brieven aan onbekende personen. Minuten., 1775 en z.d; 692; 2 stukken
    - Ingekomen brieven., III
      - Van autoriteiten en particulieren in Nederland., a
        - Brieven van H. Fagel de Oude, F. Fagel de Jonge en F.S. Tavel (gouverneur van F. Fagel en later werkzaam op de griffie van de Staten - Generaal)., 1762-1775; 693
          Bevat ook brieven aan De Weiler uit de periode dat deze werkzaam was op de ambassade te Parijs. De brieven zijn deels van persoonlijke aard.
        - Brieven van P. Steyn, raadpensionaris., 1768-1772; 694; 1 omslag
        - Brieven van de Directie Levantse Handel., 1768-1776; 695; 1 omslag
        - Brieven van J.H. Dedel, Den Haag en Outshoorn(?)., 1768-1776; 696; 1 omslag
          , bevat ook miuten van uitgaande brieven aan J.H. Dedel.
        - Brieven van N.N., Den Haag., 1772-1775; 697; 1 omslag
        - Brieven van p. van Bleiswijk, raadpensionaris. 1773- 1775. 2 stukken., 698
        - Brieven van Th. de vogel, Amsterdam., 1774-1776; 699; 1 omslag
        - Brief van J.A Steyn, Amsterdam., 1775; 700; 1 stuk
        - Brieven van W. Berg, Ph.Fr. Tinne en H van Goor, werkzaam op de griffie van de Staten - Generaal., 1768-1775; 701; 1 omslag
      - Brieven van diplomaten en particulieren uit Europa, buiten het Middellandse - Zeegebied., b
        - Brieven van M. Lestevenon van Berkenrode, ambassadeur te Parijs., 1764-1771; 702
          , zie ook nr. 712.
        - Brieven van Grand en Labhard, zaakwaarnemers van De Weiler te Parijs., 1765-1773; 703; 1 omslag
        - Brieven van C.A. van Regteren, gezant te Petersburg., 1769-1770; 704; 3 stukken
        - Brief van Belfontaine, Parijs., 1773; 705; 1 stuk
        - Brieven van Du Pan en Jolivet, Parijs., 1774-1775; 706; 3 stukken
        - Brieven van Raye de Breukelerwaert, te Schapenburg, Hamburg, Frankfort en dresden., 1773-1775; 707; 4 stukken
        - Brieven van mevrouw H. Hoggeur, geb. Maucher(?), te Hamburg., 1775; 708; 3 stukken
        - Brief van A. Perrin, Lyon., 1775; 709; 1 stuk
        - Brieven van J.G. Labroue(?), Parijs., 1775; 710; 2 stukken
        - Brief van graaf Golowkin, Moskou., 1775; 711; 1 stuk
        - Brieven uit Parijs., 1773-1775; 712; 1 omslag
          Correspondenten: Regnard; Alain; M. Lestevenon van Berkenrode, ambassadeur; Bijnevelt; Mme. De Collet.
      - Brieven van diplomaten en particulieren uit het Middellandse - Zeegebied., c
        - Constantinopel, c.1
          - Brieven van diverse personen., 1773-1775; 713; 1 omslag
            Correspondenten: J. Chevrier, secretaris; D. Knipping; F. Testa; Madeleine Bornman; N.N.
        - Dardanellen, c.2
          - Brieven van J.L. Guys., 1769-1770; 714; 1 omslag
        - Jemeale en Taganrog, c.3
          - Brieven van H. van Bylandt., 1775; 715; 2 stukken
        - Saloniki, c.4
          - Brieven van M.A. Delon, consul, en van D. Coidan., 1767-1775; 716; 1 omslag
            , zie ook nr. 646.
        - Patras en Zante, c.5
          - brieven van N. Paul, consul., 1767-1775; 717; 1 omslag
        - Tinos, c.6
          - Brief van Pasch van Krienen., 1771; 718; 1 stuk
        - Smirna, c.7
          - Brieven van consul en particulieren., 1768-1776; 719; 1 pak
            Correspondenten: D.J de Hochepied, consul; J.F. Mann, kanselier; W. Enslie; firma Van Lennep en Enslie; D. Fremeaux; G. ban Brakel; firma De Vogel; A. Keun; ds. B. Keun; Esaie de Masse; J.B. Chasseaud ( ook uit Saloniki en een niet- geidentificeerde plaats).
        - Angora, c.8
          - Brief van J. Seriés., 1775; 720; 1 stuk
        - Aleppo en Bassora, c.9
          - Brieven van consuls en particulieren., 1768-1776; 721; 1 pak
            Correspondenten: N. van Maseyck, consul; T.H. Goverts, kanselier; J.H. Pury; D. Serioti, Venetiaans consul; J. Blanc, vice- consul; A. Bittar; A. Laars; W. Eaton, te Bassora; G. Baldwin; La Bussier; firma Pury, Laars & Co.
            , onder de bijlagen vele brieven uit diverse plaatsen aan consul N. van Maseyck.
        - Cyprus, c.10
          - Brieven van G. Baldwin, van A. Ovachi en van T. Turner., 1768-1775; 722; 1 omslag
        - Alexandrië en Cairo, c.11
          - Brieven van J.F. Marion en Picchianti (Alexandrië) en van J. Levi (Cairo)., 1766-1775; 723
            , van veel brieven alleen de afschriften, aangezien de expedities waren doorgestuurd naar Nederland. Ook brieven gericht aan Dedel en minuten van enige uitgaande brieven.
        - Tunis, c.12
          - Brieven van A.H. Nijssen, consul., 1767-1768; 724; 2 stukken
        - Napels, c.13
          - Brieven van Th. Davel, consul., 1768; 725; 1 omslag
        - Port d`Ansse, c.14
          - Brief van J. Borissoff., 1775; 726; 1 stuk
        - Marseille, c.15
          - Brieven van Rombach, van de firma De Veer, Bugnot & Co en van J. Fraissinet., 1775-1776 en z.d; 727; 1 omslag
        - Beaume, c.16
          - Brief van Sausset en Masson., 1775; 728; 1 stuk
        - Toulon, c.17
          - Brief van Ch. de Vergennes, voormalig Frans ambassadeur te Constantinopel., 1769; 729; 1stuk
      - Brieven waarvan de herkomst niet of slechts gedeeltelijk kon worden geïdentificeerd., d
        - Brief van N.N. z.d., z.p., 730; 1 stuk
        - Brief van Clara Abbot. z.d., z.p., 731; 1 stuk
        - Brief van N.N. Fragment., 1770, z.p; 732; 1 stuk
    - Brieven van strikt persoonlijke aard, IV
      - Brieven van een minnares (Babette) van De Weiler, te Constantinopel en Wenen., 1775-1776; 733; 1 omslag
    - Ambtelijke stukken van diverse aard, V
      - Dagboek van het op de ambassade voorgevallene., 1768-1772; 734; 1 deel
      - Aantekeningen betreffende de geschiedenis van de Nederlandse ambassade., 735; 1 omslag
      - Brief van A. Orlov, Russische vlootcommandant te Lemnos, aan de Russische consuls. Afschrift., 1770; 736; 1 stuk
  - TOR, J.F. (1776-1778).
    Secretaris en kanselier sinds 1767. 1776 zaakgelastigde en werd na de komst van Van Haeften weer secretaris en kanselier.
    - Uitgaande brieven, I
      - Register van uitgaande brieven aan de Staten- Generaal en de Directie Levantse Handel., 1776-1778; 737; 1 omslag
      - Register van uitgaande brieven aan de griffier en de raadpensionaris., 1776-1778; 738; 1 omslag
      - Register van uitgaande brieven naar de Levant., 1776-1778; 739; 1 omslag
        Correspondenten: Saloniki: M.A. Delon, consul; P(?) Gamerra. Patras: N. Paul, consul. Smirna: D.J. de Hochepied, consul; J. de Hochepied; C.G.n. Schutz, thesaurier; J.B. Chasseaud. Aleppo: N. van Maseyck, consul; M. Rahamin, barattair. Alexandrië: J.F. Marion; J.J. Brandi.
    - Ingekomen brieven, II
      - Uit Nederland., a
        - Brieven van de Directie Levantse Handel., 1776-1778; 740; 1 omslag
      - Uit het Middellandse- Zeegebied., b
        - Saloniki, b.1
          - Brieven van M.A. Delon, consul., 1776-1778; 741; 1 omslag
        - Patras, b.2
          - Brieven van N. Paul, consul., 1776-1777; 742; 4 stukken
        - Smirna, b.3
          - Brieven van D.J. de Hochepied, consul., 1776-1778; 743; 1 omslag
        - Aleppo, b.4
          - Brieven van N. van Maseyck en van E.A. Aide., 1776-1778; 744; 1 omslag
        - Alexandrië, b.5
          - Brieven van J.F. Marion en van J.J. Brandi., 1776-1778; 745; 1 omslag
  - VAN HAEFTEN, R. (1778-1784).
    Ambassadeur, na 1784 ambassadeur te Wenen.
    - Uitgaande brieven, I
      - Register van uitgaande brieven aan de Staten- Generaal en de griffier., 1777-1784; 746; 1 pak
      - Register van uitgaande brieven aan de Directie Levantse Handel., 1778-1784; 747; 1 deel
      - Register van uitgaande brieven aan Nederlandse diplomaten in het buitenland., 1778-1784; 748; 1 deel
        Correspondenten: F.C. Degenfeld, ambassadeur te Wenen; M. de Swart, resident te Petersburg; Schenk, secretaris te Wenen; Kroll, secretaris te Wenen; A.W. Rheeden, gezant te Berlijn; W.L. Wassenaer, ambassadeur te Wenen; M. Lestevenon van Berkenrode, ambassadeur te Parijs.
        , in dit register ook enkele brieven geschreven door de secretaris Hogguer.
      - Register van uitgaande brieven naar Saloniki en andere schalen., 1778-1784; 749; 1 deel
        Correspondenten: M.A. Delon, consul; Olifer, Brits consul; Tavernier; R. Luiters, kapitein; V. Musinga, vice- consul; P. Gamerra; G. Pangalo, consul te Zea; S. Raffaeli, vice- consul te chios; G. Paul, consul te Patras.
        , ook brieven geschreven door R. Braggiotti.
      - Uitgaande brieven aan G. Paul, consul te Patras. Afschriften., 1779-1782; 750; 1 omslag
      - Register van uitgaande brieven naar Smirna., 1778-1784; 751; 1 deel
        Correspondenten: D.J. de Hochepied, consul; C.G.N. Schutz; G. van Brakel; E. Fercken; D. Fremeaux.
        , ook brieven geschreven door Hoggeur, R. Braggiotti en Tor.
      - Register van uitgaande brieven naar Aleppo., 1778-1784; 752; 1 deel
        Correspondenten: N. van Maseyck, consul; Arotin, dragoman; Matlub; J. van Maseyck; M. Rahmani; vice- consul te Cyprus.
        , ook brieven geschreven door Hoggeur en R. Braggiotti.
      - Register van uitgaande brieven naar Alexandrië en Cairo., 1778-1783; 753; 1 deel
        Correspondenten: J.F. Marion; J.J. Brandi; A.Cassi, groot- douanier te Cairo.
      - Uitgaande brief aan N. Warnsman, consul te Tripoli. Minuut., 1781; 754; 1 stuk
      - Uitgaande brieven aan A.H. Nijssen, consul te Tunis. Minuten.1780-1783., 755; 2 stukken
      - Uitgaande brief aan S. Rijs, consul te Algiers., 1781; 756; 1 stuk
      - Uitgaande brieven aan de Ottomaanse Porte. Minuten. z.d., 757; 1 omslag
      - Uitgaande brieven aan H.R. Salamon Salem te Amsterdam, G. Paul, consul te Morea en P. Pené. Afschriften. z.d., 758; 1 stuk
    - Ingekomen Brieven, II
      - Uit Nederland., a
        - "Nouvelles" uit Europa., 1778-1780; 759; 1 omslag
        - Brieven van de Directie Levantse Handel., 1778-1784; 760; 1 omslag
        - Brief van S. Salem, Amsterdam., 1780; 761; 1 stuk
        - Brieven van H. Fagel, griffier., 1781-1782; 762; 2 stukken
        - Brieven van Ph.F. Tinne, J. Bigot en A.S. Boas, ambtenaren op de griffie van de Staten- Generaal., 1783; 763; 3 stukken
      - Uit het Middellandse- Zeegebied., b
        - Constantinopel, b.1
          - Brieven van diplomaten en particulieren., 1778-1784; 764; 1 omslag
            Correspondenten: E. Tassera; R. Ainslie, Brits ambassadeur; J. Tor; C.F. von Gaffron, Pruisisch gezant; J. Frangopoulo; F.E. de St. Priest, Frans ambassadeur; S.B. Bornmann; R. Cardamici en zonen; Scarlato Mavrocordato; N. Massé; G.J.A. Heidenstam, Zweeds gezant.
        - Saloniki, b.2
          - Brieven van consul en particulieren., 1778-1784; 765; 1 omslag
            Correspondenten: M.A. Delon, consul; Olifer; Tavernier; D. Coidan; V. Musenga; Mouradgea (te Constantinopel); L. da Gamerra; R. Luytsen (ook te Smirna, Alexandrië en Caballa); G. Choch, P. Choch, A. di Zuane.
        - Patras, b.3
          - Brieven van G. Paul, consul., 1780-1783; 766; 1 omslag
        - Nauplion, b.4
          - Brief van De Chateauneuf., 1781; 767; 1 stuk
        - Zante, b.5
          - Brieven van N. Paul, consul., 1778-1780; 768; 4 stukken
        - Zea, b.6
          - Brief van J. Pangalo, consul., 1779; 769; 1 stuk
        - Tinos, b.7
          - Brief van de primaten van Tinos., 1783; 770; 1 stuk
        - Smirna, b.8
          - Brieven van consul en particulieren te Smirna., 1778-1784; 771; 1 omslag
            Correspondenten: D.J. de Hochepied, consul; Garzoni, Venetiaans bailo te Constantinopel; D. Fremeaux, D. van Lennep & Enslie; G. van Lennep; L. Amira; D. van Lennep; H. Bartendorff; L. Cortazzi; J. Dunant; C.G.N. Schutz; G. van Brakel; G. Stornero; D. Fremeaux; P. van Hoogwerf, kapitein; E. Fercken.
        - Chios, b.9
          - Brief van de vicaris- patriarch van Constantinopel., 1783; 772; 1 stuk
          - Brieven van S. Raffaeli, vice- consul., 1783; 773; 4 stukken
        - Aleppo, b.10
          - Brieven van consul en particulieren., 1778-1784; 774; 1 omslag
            Correspondenten: N. van Maseyck, consul; J. van Maseyck; A. Laars; T. de Serpoz (te Constantinopel); N.N.; N. Arotino; J.H. Pury; E. Ajuini; J.D. Cohen; N. Aide; M. Rahamin; A van der Steen; N. Arotin; F.E. de St. Priest, Frans ambassadeur te Constantinopel.
        - Cyprus, b.11
          - Brieven van M. Devenzin en van A. di Ovan., 1780-1783; 775; 1 omslag
        - Alexandrië en Cairo, b.12
          - Brieven van consul en particulieren., 1778-1784; 776; 1 omslag
            Correspondenten: J.F. Marion, consul; J.J. Brandi; B. Arnaud, Cairo; A. Cassin, groot- douanier te Cairo.
        - Tripoli, b.13
          - Brieven van N. Warnsman, consul., 1780-1783; 777; 1 omslag
        - Tunis, b.14
          - Brieven van A.H. Nijssen, consul., 1778-1782; 778; 1 omslag
        - Algiers, b.15
          - Brief van S. Rijs, consul., 1782; 779; 1 stuk
        - Cadiz, b.16
          - Brief met afschrift van W. Nagel, consul., 1782; 780; 2 stukken
    - Ambtelijke stukken van diverse aard, III
      - Memorie van de Venetiaanse bailo aan de porte. Afschrift. z.d., 781; 1 stuk
      - Brief van Catharina II van Rusland met betrekking tot de Krim- tataren. 2 afschriften., 1783; 782; 2 stukken
      - Resumé van motieven om J.B. Chasseaud van de Nederlandse protectie uit te sluiten. z.d., 783; 1 katern
      - Memoranda, nota`s en andere niet duidelijk te definieren stukken. Minuten, afschriften en vertalingen. z.d., 784; 1 omslag
  - KROLL, C.F. (1784-1785).
    Zaakgelastigde tot de komst van ambassadeur Van Dedem van de Gelder.
    - Sleutel geheimschrift. z.d., 785; 1 deel
    - Uitgaande brieven, I
      - Register van uitgaande brieven aan de raadpensionaris en de griffier., 1784-1785; 786; 1 deel
      - Register van uitgaande brieven aan de Directie Levantse Handel., 1784-1785; 787; 1 deel
      - Register van uitgaande brieven naar Saloniki en Patras., 1784-1785; 788; 1 katern
        Correspondenten: G.Paul, Patras; V. Musenga, vice- consul te Saloniki; A. di Zuane, Saloniki; D.Coidan, Saloniki; T. Avramioti, Saloniki.
      - Register van uitgaande brieven naar Smirna en Chios., 1784-1785; 789; 1 deel
        Correspondenten: D.J. de Hochepied, consul; W. van der Beets, kapitein; C.G.N. Schutz, consul as interim; S. Raffaeli, vice- consul te chios.
      - Register van uitgaande brieven naar Aleppo en Bassora., 1784-1785; 790; 1 katern
        Correspondenten: J. van Maseyck, consul; Franse consul te Bassora.
      - Register van uitgaande brieven naar Alexandrië., 1784-1785; 791; 1 katern
        Correspondenten: J.J. Brandi; J.J.H. de Vaslin, consul.
      - Uitgaande brief aan N. Warnsman, consul te Tripoli. Afschrift., 1784; 792; 1 stuk
    - Ingekomen brieven, II
      - Uit Nederland en Europa (buiten het Middellandse- Zeegebied)., a
        - Brieven van de Directie Levantse Handel., 1784-1785; 793; 1 omslag
        - Brief van F.G. Degenfeld Schonburg, Wenen., 1781; 794; 1 stuk
      - Uit het Middellandse- Zeegebied., b
        - Brieven van consul en particulieren uit Saloniki., 1784-1785; 795; 1 omslag
          Correspondenten: D. Coidan; A. di Zuane; V. Musenga, consul; T. Avramioti.